臺灣新北地方法院刑事判決
111年度審交易字第906號
公  訴  人  臺灣新北地方檢察署檢察官
被      告  陳河北


選任辯護人  許立騰律師
上列被告因過失傷害案件，經檢察官提起公訴（111年度偵字第2
1185號），被告於本院準備程序中就被訴事實為有罪之陳述，經
本院裁定進行簡式審判程序，判決如下：
    主  文
陳河北因過失傷害人，處拘役伍拾伍日，如易科罰金，以新臺幣
壹仟元折算壹日。
    事  實
一、陳河北領有普通重型機車駕駛執照，於民國110年8月6日17
    時16分許，騎乘車牌號碼000-000號普通重型機車，沿新北
    市新莊區思源路往中正路方向行駛，行經思源路37號前時，
    本應注意機車變換車道時，應讓直行車先行，並注意安全距
    離，而當時雖天候雨、柏油路面濕潤，但日間自然光線、柏
    油路面無缺陷、無障礙物、視距良好，並無不能注意之情事
    ，竟疏未讓直行車先行並保持安全距離，即貿然向左變換車
    道至中間車道，適陳信郎騎乘車牌號碼000-0000號普通重型
    機車同向行駛於其左側之中間車道，二車閃避不及發生碰撞
    ，致陳信郎人車倒地，因而受有左肱骨骨折、左脛骨骨折、
    左脛骨骨折術後感染之傷害。陳河北於肇事後，在有偵查權
    限之警察機關尚不知何人為肇事者前，向據報前往現場處理
    之員警陳述車禍發生經過而自首並願接受裁判。
二、案經陳信郎訴由新北市政府警察局新莊分局報告臺灣新北地
    方檢察署檢察官偵查起訴。　　
    理  由
壹、程序方面：
    本件被告陳河北所犯係死刑、無期徒刑、最輕本刑為3年以
    上有期徒刑以外之罪，其於準備程序中就被訴事實為有罪之
    陳述，經法官告知簡式審判程序之旨，並聽取公訴人及被告
    之意見後，依刑事訴訟法第273條之1第1項規定，裁定本案
    改依簡式審判程序審理，且依刑事訴訟法第273條之2及第15
    9條第2項規定，不適用傳聞法則有關限制證據能力之相關規
    定，合先敘明。
貳、實體方面：
一、上揭犯罪事實，業據被告陳河北於本院準備程序及審理時均
    坦承不諱，核與證人即告訴人陳信郎、證人黃金興於警詢時
    之證述相符，並有亞東紀念醫院診斷證明書（乙種）2紙、
    道路交通事故現場圖、道路交通事故調查報告表㈠、㈡各1份
    、行車紀錄器錄影畫面截圖照片4張、道路交通事故照片16
    張、道路交通事故肇事人自首情形記錄表1份、機車駕駛人
    資料、機車車籍資料各2紙在卷可稽（見偵查卷第15、17、3
    5、39至41、49至57、63至65、81至87頁）。按機車行駛之
    車道，應依標誌或標線之規定行駛；無標誌或標線者，依下
    列規定行駛：變換車道時，應讓直行車先行，並注意安全
    距離，道路交通安全規則第99條第1項第3款定有明文。案發
    當時，被告為具有通常智識、心智正常且領有普通重型機車
    駕駛執照之成年人，對於上開交通規則不容諉為不知，而觀
    諸前揭卷附道路交通事故調查表㈠所載，案發當時雖天候雨
    、柏油路面濕潤，但日間自然光線、柏油路面無缺陷、無障
    礙物、視距良好，足見被告並無不能注意之情事，竟疏未注
    意讓直行車先行並保持安全距離，即貿然向左變換車道至中
    間車道，致與同向行駛於其左側中間車道之告訴人機車發生
    碰撞，被告之駕駛行為具有過失，至為灼然；且被告之過失
    行為與告訴人之受傷結果間，具有相當因果關係，亦可認定
    。本件經送新北市政府車輛行車事故鑑定會鑑定，鑑定意見
    認：一、陳河北駕駛普通重型機車，變換車道未讓直行車先
    行，為肇事原因。二、陳信郎駕駛普通重型機車，無肇事因
    素。三、黃金興駕駛自用小客車，無肇事因素等語，有新北
    市政府車輛行車事故鑑定會110年11月17日新北車鑑字第000
    0000號鑑定意見書1份在卷可稽（見偵查卷第21至25頁），
    亦同於本院前開認定。綜上所述，足認被告之自白核與事實
    相符，應可採為認定事實之依據。從而，本案事證已臻明確
    ，被告犯行洵堪認定，應依法論科。
二、論罪科刑：
  ㈠核被告所為，係犯刑法第284條前段之過失傷害罪。　
  ㈡被告於車禍發生後，在犯罪未被有偵查犯罪權限之機關或公
    務員發覺前，主動向據報前往現場處理之員警表明係肇事者
    ，而願接受裁判之情形，有道路交通事故肇事人自首情形記
    錄表1份在卷可佐，合於自首要件，爰依刑法第62條前段規
    定減輕其刑。　　　
  ㈢爰審酌被告既騎乘機車參與道路交通，本應小心謹慎以維自
    身及他人之安全，變換車道時，竟疏未注意讓直行車先行並
    保持安全距離即貿然向左變換車道而肇事，致告訴人受傷，
    駕駛態度實有輕忽，且迄至本院審理時，雙方仍因對賠償金
    額認知差距過大而無法達成和解，迄未賠償告訴人之損失，
    兼衡其自陳國中肄業之智識程度、目前從事木工、打掃工作
    、須扶養母親及2名就學中子女之家庭生活狀況，及其過失
    程度、告訴人所受之傷害程度等一切情狀，量處如主文所示
    之刑，並諭知如易科罰金之折算標準。
據上論斷，應依刑事訴訟法第273條之1第1項、第299條第1項前
段，刑法第284條前段、第62條前段、第41條第1項前段，刑法施
行法第1條之1第1項，判決如主文。
本案經檢察官洪三峯提起公訴，經檢察官高智美到庭執行職務。
中　　華　　民　　國　　111 　年　　10　　月　　26　　日
                  刑事第二十五庭  法  官      曾淑娟
如不服本判決，應於判決送達後20日內敘明上訴理由，向本院提
出上訴狀（應附繕本），上訴於臺灣高等法院。其未敘述上訴理
由者，應於上訴期間屆滿後20日內向本院補提理由書「切勿逕送
上級法院」。
                                  書記官       王若安 
中　　華　　民　　國　　111 　年　　10　　月　　27　　日
附錄本案論罪科刑法條全文：
中華民國刑法第284條
因過失傷害人者，處1年以下有期徒刑、拘役或10萬元以下罰金
；致重傷者，處3年以下有期徒刑、拘役或30萬元以下罰金。